最高法院刑事判決　　　　　　一○○年度台上字第一二六二號
上　訴　人　葉孝陽
上列上訴人因違反兒童及少年性交易防制條例等罪案件，不服台
灣高等法院中華民國九十九年十二月二十七日第二審判決（九十
九年度上訴字第四三九九號，起訴案號：台灣板橋地方法院檢察
署九十八年度偵緝字第二二二七、二二二八號，九十八年度偵字
第二三０九三、二四二九四號），提起上訴，本院判決如下：
    主  文
上訴駁回。
    理  由
按刑事訴訟法第三百七十七條規定：上訴於第三審法院，非以判
決違背法令為理由，不得為之；是提起第三審上訴，應以原判決
違背法令為理由，係屬法定要件。如果上訴理由書狀並未依據卷
內訴訟資料具體指摘原判決不適用何種法則或如何適用不當，或
所指摘原判決違法情事，顯與法律規定得為第三審上訴理由之違
法情形不相適合時，均應認其上訴為違背法律上之程式，予以駁
回。上訴人葉孝陽上訴意旨略稱：(一)、本件認定之犯罪事實仍有
疑點，證人即被害人Ａ女（姓名、年籍詳卷）指認上訴人刺青部
位不符，且其證詞前後不一，多所爭議，直接證據不足，而證人
即被害人Ｂ女（姓名、年籍詳卷）是否經他人引導，始於事實審
審理時翻供為上訴人不利之證詞，均待詳查。(二)、原判決因上訴
人遲誤上訴期間一日，即認上訴逾期，然上訴人因另案服刑有所
不便，礙於監所開卡購物規定及收受書狀、信紙規定日期，故遲
誤上訴期間非上訴人之故意，雖上訴逾期一日有違訴訟程序，但
過失責任不能全由上訴人承擔，請給予回復原狀（上訴意旨係以
此為上訴理由，非向本院聲請回復原狀）及改過自新之機會等語
。查原判決以上訴人因違反兒童及少年性交易防制條例等罪案件
，經台灣板橋地方法院於民國九十九年九月三十日以九十九年度
訴字第一九一號為第一審之科刑判決後，因上訴人另案在法務部
矯正署台北監獄台北分監（即當時台灣台北看守所）執行，故判
決正本於九十九年十月八日送至該分監由上訴人親收，上訴人不
服該判決於九十九年十月十九日向該監所長官提出上訴書狀表明
提起第二審上訴，因其向監所長官提出上訴書狀，無在途期間可
供扣除，其竟遲至同月十八日上訴期間屆滿後之翌日（十九日）
始提出上訴，已逾上訴期間，因而不經言詞辯論逕予駁回其在第
二審之上訴，經核尚無違誤。上訴意旨就所犯如第一審判決附表
一編號三、五、六所示共同意圖營利而媒介使未滿十八歲之人為
性交易、行使偽造私文書、對於十四歲以上未滿十六歲之女子為
性交等三罪部分，乃徒憑己見，任意執前詞指摘原判決違背法令
，難認係具體指摘之合法上訴第三審理由，應認上訴人關於此三
部分之上訴均違背法律上之程式，併予駁回。至上訴人所犯如第
一審判決附表一編號一、二、三、四、六所示之成年人故意對少
年犯詐欺得利、成年人故意對少年犯侵占（二罪）、成年人故意
犯侵占遺失物（二罪）、成年人故意對少年犯詐欺取財、成年人
故意對少年犯恐嚇危害安全等七罪部分，分屬刑事訴訟法第三百
七十六條第四款、第三款、第一款之案件，既經第二審判決，自
不得上訴於第三審法院。上訴人猶對此部分一併提起上訴，自為
法所不許，應併予駁回。
據上論結，應依刑事訴訟法第三百九十五條前段，判決如主文。
中    華    民    國  一○○  年    三    月   十七   日
                      最高法院刑事第六庭
                          審判長法官  洪  文  章  
                                法官  王  居  財  
                                法官  郭  毓  洲  
                                法官  沈  揚  仁  
                                法官  林  秀  夫  
本件正本證明與原本無異
                                      書  記  官  
中    華    民    國  一○○  年    三    月  二十二  日
                                                     m